Minutes et répertoires du notaire Philibert TURQUET, 9 juillet 1846 - 9 mars 1877 (étude XXXV)
Archives nationales
- Répertoire(s) de Philibert TURQUET, 25 octobre 1845 - 1893; MC/RE/XXXV/24 - MC/RE/XXXV/35
  - Répertoire. 1845, 25 octobre - 1850, 18 février, 25 octobre 1845 - 18 février 1850; MC/RE/XXXV/24
    - Inventaire après décès: Vergnaud, Narcisse. Architecte, rentier. Michel-Le-Comte (rue), n° 21., 29 mars 1848
      inventaire après décès; Auteuil (ancienne commune); Neuilly-sur-Seine (Hauts-de-Seine); Gaillon (rue); Michel-Le-Comte (rue); Saint-Thomas-du-Louvre (rue); Vergnaud, Narcisse; Dorival, Marie-Grégoire; Beauvais, Théodore; architecte
    - Inventaire après décès: Benazet, Jacques. Laferrière (rue), n° 5. Bade (grand duché de)., 5 avril 1848
      inventaire après décès; Bade (Allemagne); Laferrière (rue); Benazet, Jacques
    - Inventaire après décès: Artigues, Aimé-Gabriel-d'. Tronchet (rue), n° 3., 6 avril 1848
      inventaire après décès; Tronchet (rue); Artigues, Aimé-Gabriel-d'
    - Inventaire après décès: Ripault, Pierre., 22 mai 1848
      inventaire après décès; Ripault, Pierre
    - Inventaire après décès: Levillain, François-Pierre., 6 juin 1848
      inventaire après décès; Levillain, François-Pierre
    - Inventaire après décès: Chapais, Louis-Gustave de. Calais (rue de), n° 5. Pontoise., 14 juin 1848
      inventaire après décès; Calais (rue de); Pontoise (Val-d'Oise); Chapais, Louis-Gustave de
    - Inventaire après décès: Tremeau, Henri-Léger., 19 juin 1848
      inventaire après décès; Tremeau, Henri-Léger
    - Inventaire après décès: Boursault, Rose-Virginie. Imbert, Etienne-Nicolas (veuve). rentière. Rumfort (rue), n° 7., 4 juillet 1848
      inventaire après décès; Rumfort (rue de); Boursault, Rose-Virginie; Imbert, Etienne-Nicolas
    - Inventaire après décès: Dufour, Marie-Catherine. Ripert, Jean-François (épouse). Deux-Portes-Saint-Sauveur (rue des), n° 24., 11 août 1848
      inventaire après décès; Deux-Portes-Saint-Sauveur (rue des); Dufour, Marie-Catherine; Ripert, Jean-François
    - Inventaire après décès: Gagneux, Auguste-Victor. Saint-Maurice, maison de santé., 23 août 1848
      inventaire après décès; Saint-Maurice (Val-de-Marne); Gagneux, Auguste-Victor
    - Inventaire après décès: Dupuy, Armand. Conti (quai de), hôtel des Monnaies. Choisy-Le-Roi., 7 octobre 1848
      inventaire après décès; Choisy-le-Roi (Val-de-Marne); Conti (quai de); Monnaie (hôtel de la); Dupuy, Armand
    - Inventaire après décès: Février, Marie. Sivard, Joseph (épouse)., 12 octobre 1848
      inventaire après décès; Février, Marie; Sivard, Joseph
    - Inventaire après décès: Bernard, Charles-Louis. Neuilly, rue de la Liberté, n° 2., 28 octobre 1848
      inventaire après décès; Neuilly-sur-Seine (Hauts-de-Seine); Bernard, Charles-Louis
    - Inventaire après décès: Brossard, Philippe-Jacques. Lepelletier (quai), n° 20. et Nicole Rosle, son épouse., 14 novembre 1848
      inventaire après décès; Le-Pelletier (quai); Brossard, Philippe-Jacques; Rosle, Nicole
    - Inventaire après décès: Richard, Adèle-Louise. Castelnau, François-Louis (épouse). Eperon (rue de l'), n° 7., 21 décembre 1848
      inventaire après décès; Eperon (rue de l'); Richard, Adèle-Louise; Castelnau, François-Louis
    - Inventaire après décès: Coiffotte, Marie-Adélaïde-Augustine. Thion de Lachaume, Claude-Esprit (veuve). Antin (rue d'), n° 9., 23 décembre 1848
      inventaire après décès; Antin (rue d'); Coiffotte, Marie-Adélaïde-Augustine; Thion de Lachaume, Claude-Esprit
    - Inventaire après décès: Monod, François. LaTour-d'Auvergne (rue de), n° 27., 26 décembre 1848
      inventaire après décès; La-Tour-d'Auvergne (rue de); Monod, François
    - Inventaire après décès: Vincent, Auguste-Désiré. tailleur (marchand). Vivienne (galerie), n° 16. Banque (rue de la), n° 13., 31 janvier 1849
      inventaire après décès; Banque (rue de la); Vivienne (galerie); Vincent, Auguste-Désiré; tailleur d'habits
    - Inventaire après décès: Rouilly, François. Montrouge, Hospice Larochefoucault., 22 février 1849
      inventaire après décès; Montrouge (ancienne commune); Rouilly, François
    - Inventaire après décès: Temminck, Elisabeth-Jacoba. rentière. Madeleine (rue de la), n° 57., 13 mars 1849
      inventaire après décès; Madeleine (rue de la); Temminck, Elisabeth-Jacoba
    - Inventaire après décès de Etienne Borne Desfourneaux. Général. Marivaux (rue de), n° 3., 27 mars 1849
      inventaire après décès; Marivaux (rue); Borne Desfourneaux, Etienne; officier général
    - Inventaire après décès: Boulange, Anne-Rose. rentière. Billy (quai de), n° 2., 19 avril 1849
      inventaire après décès; Billy (quai de); Boulange, Anne-Rose
    - Inventaire après décès: Golbery, Marie-Charles-Alexandre-Antoine-Aloyse de. officier supérieur de cavalarie à la retraite. Union-Faubourg-Saint-Honoré (rue de l'), n° 27., 23 avril 1849
      inventaire après décès; Union (rue de l'); Golbery, Marie Charles Alexandre Antoine Aloyse de; officier (armée)
    - Inventaire après décès: Bucquet, Auguste-Alexandre. propriétaire. Montmartre, Pigalle (boulevard), n° 8., 23 avril 1849
      inventaire après décès; Montmartre (ancienne commune); Pigalle (boulevard); Bucquet, Auguste-Alexandre
    - Inventaire après décès: Collin, Athénadore. avocat à la Cour d'appel de Paris. Saint-Germain-l'Auxerrois (place), n° 24., 3 mai 1849
      inventaire après décès; Saint-Germain-l'Auxerrois (place); Collin, Athénadore; avocat
    - Inventaire après décès: Perpigna, Clotilde-Antoinette-Anne-Laure de. Duroux de Sigy, Auguste-René-Frédéric (veuve). propriétaire. Lille (rue de), n° 97., 21 mai 1849
      inventaire après décès; Lille (rue de); Perpigna, Clotilde-Antoinette-Anne-Laure de; Duroux de Sigy, Auguste-René-Frédéric
    - Inventaire après décès: Vaast, Henri. Chaussée-d'Antin (rue de la), n° 25.et de Mélanie Dubuiselle, sa veuve., 25 mai 1849
      inventaire après décès; Chaussée-d'Antin (rue de la); Vaast, Henri; Dubuiselle, Mélanie
    - Inventaire après décès: Stouvenel, Julie-Anna., 5 juillet 1849
      inventaire après décès; Stouvenel, Julie-Anna
    - Inventaire après décès: Vausseur, Angélique. femme de ménage. Université (rue de l'), n° 102., 7 juillet 1849
      inventaire après décès; Université (rue de l'); Vausseur, Angélique; employé de maison
    - Inventaire après décès: Manchevelle, Louis-Pierre. Argenteuil, rue des Boucheries, n° 2., 11 juillet 1849
      inventaire après décès; Argenteuil (Val-d'Oise); Manchevelle, Louis-Pierre
    - Inventaire après décès: Gillot l'Etang, Marie-Anne-Aimée. Hion, Onésyme-Hippolyte-Louis (épouse). Louis-Le-Grand (rue), n° 33. Lagny (Seine-et-Marne)., 11 juillet 1849
      inventaire après décès; Lagny-sur-Marne (Seine-et-Marne); Louis-Le-Grand (rue); Gillot l'Etang, Marie-Anne-Aimée; Hion, Onésyme-Hippolyte-Louis
    - Inventaire après décès: Larimier de Chamilly, Octavie. Pernon, Louis-Armand de (veuve). Caumartin (rue de), n° 20., 12 juillet 1849
      inventaire après décès; Larimier de Chamilly, Octavie; Pernon, Louis-Armand de
    - Inventaire après décès: Dulong de Rosnay, Jean-Paul. capitaine de la garde républicaine. Amsterdam (rue d'), n° 47., 19 juillet 1849
      inventaire après décès; Amsterdam (rue d'); Dulong de Rosnay, Jean-Paul
    - Inventaire après décès: Lacroix, Jean-Louis-Guillaume. Fontainebleau (route de), n° 2, Gentilly., 1er août 1849
      inventaire après décès; Gentilly (ancienne commune); Fontainebleau (route de); Lacroix, Jean-Louis-Guillaume
    - Inventaire après décès: Cahuguet, Caroline-Marguerite-Guillemine. Lequiere, Joseph-Henri (épouse). Ivry-sur-Seine, gare (quai de la), n° 5., 1er août 1849
      inventaire après décès; Ivry-sur-Seine (Val-de-Marne); Cahuguet, Caroline-Marguerite-Guillemine; Lequiere, Joseph-Henri
    - Inventaire après décès: Humbert, Nicolas. cocher de Madame d'Artigues. Tronchet (rue), n° 3. Saulx-Les-Chartreux., 11 août 1849
      inventaire après décès; Tronchet (rue); Saulx-les-Chartreux (Essonne); Humbert, Nicolas; Artigues, Mme d'; conducteur de véhicules
    - Inventaire après décès: Ornemans de Boitouzet, Alphonse-d'. Ville-l'Evêque (rue de la), n° 49., 13 août 1849
      inventaire après décès; Ville-l'Evêque (rue de la); Ornemans de Boitouzet, Alphonse-d'
    - Inventaire après décès: Guest, Louis-Ambroise. Saint-Riquier. Rouen., 16 août 1849
      inventaire après décès; Rouen (Seine-Maritime); Guest, Louis-Ambroise
    - Inventaire après décès: Martin, Antoinette-Céline. Plisson, Louis-Victor-Honoré-Simon (épouse). Ecole (quai de l'), n° 34., 18 août 1849
      inventaire après décès; Ecole (quai de l'); Martin, Antoinette-Céline; Plisson, Louis-Victor-Honoré-Simon
    - Inventaire après décès: Leroux, Antoine-Benoît-Adrien. Bondy (rue de), n° 38., 28 août 1849
      inventaire après décès; Bondy (rue de); Leroux, Antoine-Benoît-Adrien
    - Inventaire après décès de Françoise Comte dite Franchette. cuisinière. Ville-l'Evêque (rue de la), n° 35., 28 septembre 1849
      inventaire après décès; Ville-l'Evêque (rue de la); Comte dite-Franchette, Françoise; cuisinier
    - Inventaire après décès: Pressat, Paul-Eléonore. Capucines (boulevard des), n° 7. Gagny., 13 novembre 1849
      inventaire après décès; Gagny (Seine-Saint-Denis); Capucines (boulevard des); Pressat, Paul-Eléonore
    - Inventaire après décès: Cabre, Auguste-Honoré-Michel de. sabotier. Passy, Basse (rue), n° 3., 26 novembre 1849
      inventaire après décès; Basse (rue); Passy (ancienne commune); Basse (rue); Cabre, Auguste-Honoré-Michel de
    - Inventaire après décès: Prévost de Vernois, Louise-Clotilde-Elisabeth. Ame de Saint-Didier, Jean-Marie-Félix (épouse). propriétaire. Havre (rue du), n° 12., 27 novembre 1849
      inventaire après décès; Havre (rue du); Prévost de Vernois, Louise-Clotilde-Elisabeth; Ame de Saint-Didier, Jean-Marie-Félix
    - Inventaire après décès: Plisson, Jean-Baptiste. Ecole (quai de l'), n° 34., 13 décembre 1849
      inventaire après décès; Ecole (quai de l'); Plisson, Jean-Baptiste
    - Inventaire après décès: Nodler, Alice-Antoinette-Clémentine. Saint-Pierre, Aldéric-Jean-Marie-De (épouse). Chaussée-d'Antin (rue de la), n° 50., 14 janvier 1850
      inventaire après décès; Chaussée-d'Antin (rue de la); Nodler, Alice-Antoinette-Clémentine; Saint-Pierre, Aldéric-Jean-Marie de
  - Répertoire. 1850, 18 février - 1859, 15 septembre, 18 février 1850 - 15 septembre 1859; MC/RE/XXXV/25
    - Inventaire après décès de Adive Lavallery. Bouzenot, Gabriel-Romain (épouse). Martyrs (rue des), n° 18., 2 avril 1850
      16 septembre 1814, procès-verbal tendant à la continuation de la liquidation des Sr et De Lavallery, à la requete de Romain-Gabriel Bouzenot et Adive Lavallerie, RE/LXV/14.
      inventaire après décès; procès-verbal; Martyrs (rue des); Lavallery, Adive; Bouzenot, Gabriel-Romain; Lavallerie, Adive; Lavallery
    - Inventaire après décès: Poulain, Adèle. Saucede, Jean-Pierre (veuve). Bleue (rue), n° 3 bis., 8 avril 1850
      inventaire après décès; Bleue (rue); Poulain, Adèle; Saucede, Jean-Pierre
    - Inventaire après décès: Deport, Marie-Henriette-Athalie. Benazet, Oscar (épouse). Bade (grand duché de)., 21 juin 1850
      inventaire après décès; Bade-Wurtemberg (Allemagne); Deport, Marie Henriette Athalie; Benazet, Oscar
    - Inventaire après décès: Miremont, Jacques-André. Louis-Le-Grand (rue), n° 8., 16 juillet 1850
      inventaire après décès; Louis-Le-Grand (rue); Miremont, Jacques-André
    - Inventaire après décès: Doliver, Pierre-Joseph. Dragon (rue du), n° 10., 5 août 1850
      inventaire après décès; Dragon (rue du); Doliver, Pierre-Joseph
    - Inventaire après décès: Leduc, Céleste. Doliver, Antoine (épouse). Passy, Basse (rue), n° 3 bis., 5 août 1850
      inventaire après décès; Basse (rue); Passy (ancienne commune); Basse (rue); Leduc, Céleste; Doliver, Antoine
    - Inventaire après décès: Bouchard, Marie-Joséphine. Bouchard, Jean-Michel (veuve). Gaillon (rue), n° 17., 16 août 1850
      inventaire après décès; Gaillon (rue); Bouchard, Marie-Joséphine; Bouchard, Jean-Michel
    - Inventaire après décès: Conil Lacoste, Louis-Jean-Marie. Grands-Augustins (rue des), n° 20., 27 septembre 1850
      inventaire après décès; Grands-Augustins (rue des); Conil Lacoste, Louis-Jean-Marie
    - Inventaire après décès: Buisneau, Joséphine. Saint-CLoud., 12 octobre 1850
      inventaire après décès; Saint-Cloud (Hauts-de-Seine); Buisneau, Joséphine
    - Inventaire après décès: Ternisien, Adeline-Eléonore. Bertonnet, Antoine-Adolphe (épouse). Choiseul (passage), n° 56., 15 novembre 1850
      inventaire après décès; Choiseul (passage); Ternisien, Adeline-Eléonore; Bertonnet, Antoine-Adolphe
    - Quittance, remboursement d'emprunt, 4000 f., 3 janvier 1851
      Nom, qualité: (M.) Beauvais, Louis Sylvain Francois.
      Domicile: Paris (Paris) rue Saint-Andre-des-Arts, 1.
      Nom, qualité: (M.) Marette, Jean Baptiste Alphonse.
      Domicile: Paris (Paris) rue Thevenot, 13
      Attention: la cote du répertoire (de type ' MC/RE ') ne permet pas de consulter la minute de l'acte.
      Or celle-ci est rattachée matériellement à un autre acte conservé dans les minutes de ce même notaire pour la période de mai 1850 (la date exacte de l'autre acte est mentionnée dans la colonne 'minutes' du répertoire du notaire).
      Il convient de rechercher la cote de la minute (de type ' MC/ET ') au niveau des articles (registre ou liasse) de minutes du notaire de la période chronologique ci-dessus mentionnée.
      L'accès aux images numérisées des pages du répertoire se fait au niveau de description supérieur (' Répertoire du notaire '), rubrique ' Consulter les archives numérisées associées '.
    - Ratification, mainlevee de saisie., 6 janvier 1851
      Nom, qualité: (M.) Lafont-Rapnouil, Etienne.
      Domicile: Paris (Paris) rue de Bretagne, 4.
      Nom, qualité: (M.) Froidefond-Duchatenet.
      Or celle-ci est rattachée matériellement à un autre acte conservé dans les minutes de ce même notaire pour la période de novembre 1850 (la date exacte de l'autre acte est mentionnée dans la colonne 'minutes' du répertoire du notaire).
    - Procuration, revocation., 6 janvier 1851
      Nom, qualité: (Mme ou Mlle) Gompel, Henriette.
      Domicile: Paris (Paris) rue de la Chaussée-d'Antin, 60.
      Nom, qualité: (M.) Cerfbeer, Alphonse Theodore.
      Profession: directeur de l'opera-comique (ancien), Paris (Paris).
      Domicile: Paris (Paris) rue Neuve-St-Augustin, 71
      Or celle-ci est rattachée matériellement à un autre acte conservé dans les minutes de ce même notaire pour la période de août 1841 (la date exacte de l'autre acte est mentionnée dans la colonne 'minutes' du répertoire du notaire).
    - Mariage, dépôt de pieces., 7 janvier 1851
      Nom, qualité: (M.) Bartholdi, Frederic Henri.
      Domicile: Paris (Paris) rue Caumartin, 64.
      Nom, qualité: (Mme ou Mlle) Delessert, Madeleine.
      Domicile: Paris (Paris) rue Montmartre, 176
      Or celle-ci est rattachée matériellement à un autre acte conservé dans les minutes de ce même notaire pour la période de décembre 1850 (la date exacte de l'autre acte est mentionnée dans la colonne 'minutes' du répertoire du notaire).
    - Union de créanciers, ratification de mainlevee., 9 janvier 1851
    - Adjudication, proces-verbal, vente de diverses créances, 300 f., 11 janvier 1851
      Nom, qualité: (M.) Bailly, Francois.
      Domicile: Paris (Paris) rue de Grenelle, 101.
      Nom: Société Wierre et Cie.
      Domicile: Paris (Paris) rue de Grenelle-St-Germain, 104
    - Quittance, paiement de solde de maison, 82000 f sur 300 000 f, Paris (Paris) rue Mogador, 25., 14 janvier 1851
      Nom, qualité: (M.) Ruinard de Bremond, Claude Thierry.
      Domicile: Paris (Paris) rue Cassette, 7.
      Nom, qualité: (M.) Fagniez, Charles Augustin Hippolyte.
      Domicile: Paris (Paris) rue d'Amsterdam, 37
      Or celle-ci est rattachée matériellement à un autre acte conservé dans les minutes de ce même notaire pour la période de octobre 1846 (la date exacte de l'autre acte est mentionnée dans la colonne 'minutes' du répertoire du notaire).
    - Quittance, paiement de maison, 33259 f, Paris (Paris) rue Truffaut, 96., 14 janvier 1851
      Nom, qualité: (Mme ou Mlle) Dobigny, Hyacinthe.
      Domicile: Paris (Paris) rue Lamartine, 16.
      Nom, qualité: (M.) Guesnon, Antoine Guillaume.
      Domicile: Paris (Paris) rue Blanche, 8
      Or celle-ci est rattachée matériellement à un autre acte conservé dans les minutes de ce même notaire pour la période de septembre 1850 (la date exacte de l'autre acte est mentionnée dans la colonne 'minutes' du répertoire du notaire).
    - Transport, indemnite de sinistre., 29 janvier 1851
      Nom, qualité: (M.) Lanoue, Guillaume Pierre.
      Nom, qualité: (personne morale) Blot (hoirs)
      Attention: la cote du répertoire (de type ' MC/RE ') ne permet pas de consulter la minute de l'acte. Il convient de rechercher la cote de la minute (de type ' MC/ET ') au niveau des articles (registre ou liasse) de minutes du notaire.
      Date de révision: 2012
    - Succession, délivrance de legs, legs, 12000 f., 9 février 1851
      Nom, qualité: (M.) Mignon, Charles Theophile Victor.
      Domicile: Paris (Paris) rue du Rocher, 30.
      Nom, qualité: (Mme ou Mlle) Mignon, Amable Adelaide.
      Domicile: Paris (Paris) rue Notre-Dame-des-Champs, 11.
      Nom, qualité: (M.) Bouret de Vezelay.
      Nom, qualité: (M.) Bouret de Vezelay, Clair Louis Etienne.
      Domicile: Paris (Paris) rue de Miromesnil, 67
      Or celle-ci est rattachée matériellement à un autre acte conservé dans les minutes de ce même notaire pour la période de novembre 1845 (la date exacte de l'autre acte est mentionnée dans la colonne 'minutes' du répertoire du notaire).
    - Procuration acte, dépôt, prise de possession de succession., 11 février 1851
      Nom, qualité: (Mme ou Mlle) Jazard, Suzanne.
      Domicile: Krementchoug (russie).
      Relations: veuve de l'intervenant 2, héritier de l'intervenant 3.
      Nom, qualité: (M.) Boulange, Joseph Nicolas.
      Or celle-ci est rattachée matériellement à un autre acte conservé dans les minutes de ce même notaire pour la période de octobre 1850 (la date exacte de l'autre acte est mentionnée dans la colonne 'minutes' du répertoire du notaire).
    - Obligation, emprunt, 5000 f., 13 février 1851
      Nom, qualité: (M.) Joanne, Ange.
      Nom, qualité: (M.) Pearron de Serennes, Etienne Henri.
      Domicile: Paris (Paris) rue de Mezieres, 8
      Or celle-ci est rattachée matériellement à un autre acte conservé dans les minutes de ce même notaire pour la période de août 1850 (la date exacte de l'autre acte est mentionnée dans la colonne 'minutes' du répertoire du notaire).
    - Union de créanciers, prorogation d'un traite., 15 février 1851
      Domicile: Paris (Paris) rue Laferriere, 5
      Or celle-ci est rattachée matériellement à un autre acte conservé dans les minutes de ce même notaire pour la période de avril 1848 (la date exacte de l'autre acte est mentionnée dans la colonne 'minutes' du répertoire du notaire).
    - Declaration, notoriete apres décès., 15 février 1851
      Nom, qualité: (M.) Tardy, Joseph Bernard.
      Or celle-ci est rattachée matériellement à un autre acte conservé dans les minutes de ce même notaire pour la période de juin 1850 (la date exacte de l'autre acte est mentionnée dans la colonne 'minutes' du répertoire du notaire).
    - Testament., 17 février 1851
      Nom, qualité: (Mme ou Mlle) Dupont, Victoire Elise.
      Domicile: Paris (Paris) Hotel Ventadour
    - Tutelle, compte., 17 février 1851
      Nom, qualité: (Mme ou Mlle) Doubles, Jeanine Charlottte Melanie.
      Nom, qualité: (M.) Collin, Athenodore.
      Nom, qualité: (M.) Libre de, Guillaume Brutus Timoleon.
      Relations: fille de l'intervenant 1, pupille de l'intervenant 1
    - Procuration acte, decharge, dépôt, prise de possession de succession., 8 mars 1851
      Nom, qualité: (personne morale) Dubois (hoirs).
      Nom, qualité: (M.) Dubois, Hubert.
      Nom, qualité: (M.) Lemaitre, Pierre Alphonse.
      Or celle-ci est rattachée matériellement à un autre acte conservé dans les minutes de ce même notaire pour la période de janvier 1851 (la date exacte de l'autre acte est mentionnée dans la colonne 'minutes' du répertoire du notaire).
    - Société en commandite, dépôt de pieces., 12 mars 1851
      Nom: Société Jowal (leopold) et Cie.
      Or celle-ci est rattachée matériellement à un autre acte conservé dans les minutes de ce même notaire pour la période de août 1835 (la date exacte de l'autre acte est mentionnée dans la colonne 'minutes' du répertoire du notaire).
    - Depot de pieces., 14 mars 1851
      Nom, qualité: (M.) Bayard De La Vingtrie
    - Quittance, remboursement d'emprunt, 26000 f., 14 mars 1851
      Nom, qualité: (Mme ou Mlle) Du Noyer de Noirmont, Joseph.
      Domicile: Paris (Paris) rue de la Concorde, 5.
      Nom, qualité: (M.) Delaeare, Adolphe Raimond Abel.
      Domicile: Chateau-sur-Loing (Loiret).
      Or celle-ci est rattachée matériellement à un autre acte conservé dans les minutes de ce même notaire pour la période de juillet 1849 (la date exacte de l'autre acte est mentionnée dans la colonne 'minutes' du répertoire du notaire).
    - Mariage, depot., 15 mars 1851
      Nom, qualité: (M.) Tordey, Louis Frederic.
      Domicile: Paris (Paris) rue de la Corderie-St-Honore, 5.
      Nom, qualité: (Mme ou Mlle) Rogny, Louise Adele Augustine.
      Domicile: Paris (Paris) rue du Vingt-Neuf-Juillet, 9
    - Mariage, dépôt de pieces., 15 mars 1851
      Nom, qualité: (M.) Gallimard, Louis Etienne.
    - Quittance, reglement de dette, 2301 f., 20 mars 1851
      Nom, qualité: (M.) Sourdeval, Charles.
      Domicile: Paris (Paris) rue Transnonain, 24.
      Or celle-ci est rattachée matériellement à un autre acte conservé dans les minutes de ce même notaire pour la période de mars 1849 (la date exacte de l'autre acte est mentionnée dans la colonne 'minutes' du répertoire du notaire).
    - Comparution, proes-verbal, recouvrement de créances, 469000 f., 28 mars 1851
      Nom, qualité: (M.) Froidefond de Bellile, Antoine Xavier Catherine.
      Or celle-ci est rattachée matériellement à un autre acte conservé dans les minutes de ce même notaire pour la période de mars 1851 (la date exacte de l'autre acte est mentionnée dans la colonne 'minutes' du répertoire du notaire).
    - Comparution, proces-verbal, recouvrement de créances, 469000 f., 29 mars 1851
    - Decharge, procuration r.p., vente de rente etat 5%, 89 f., 31 mars 1851
    - Succession, notoriete., 2 avril 1851
    - Quittance, remboursement d'emprunt, 7049 f., 7 avril 1851
      Nom, qualité: (M.) Brevence, Marie Antoine.
      Domicile: Paris (Paris) rue Jean-Pain-Mollet, 10.
      Domicile: Paris (Paris) rue des Vieilles-Haudriettes, 1
    - Quittance, recouvrement de créances, 18862 f., 10 avril 1851
      Nom, qualité: (personne morale) Moreau (créanciers).
      Relations: créanciers de l'intervenant 2.
      Nom, qualité: (M.) Moreau, Etienne.
      Domicile: Rambouillet (Yvelines).
      Profession: Rambouillet (Yvelines).
      Relations: héritier de l'intervenant 2
    - Succession, proces-verbal., 11 avril 1851
      Profession: receveur general du departement du bas-rhin, Strasbourg (Bas-Rhin)
    - Procuration acte, substitution., 15 avril 1851
      Relations: procureur de l'intervenant 2, fils de l'intervenant 3.
      Nom, qualité: (M.) Bocher, Jean Louis Alfred.
      Relations: fils de l'intervenant 3
      Or celle-ci est rattachée matériellement à un autre acte conservé dans les minutes de ce même notaire pour la période de avril 1851 (la date exacte de l'autre acte est mentionnée dans la colonne 'minutes' du répertoire du notaire).
    - Succession, compte., 16 avril 1851
      Nom, qualité: (M.) Vallade, Adelaide.